【裁判字號】    99,抗,1423
【裁判日期】    991202
【裁判案由】    聲請定其應執行刑
【裁判全文】
臺灣高等法院刑事裁定                  99年度抗字第1423號
抗  告  人
即  受刑人  楊富閔
上列抗告人因聲請定應執行刑案件，不服臺灣臺北地方法院中華
民國99年10月29日99年度聲字第2688號裁定，提起抗告，本院裁
定如下：
    主    文
原裁定撤銷，發回臺灣臺北地方法院。
    理  由
一、原裁定意旨略以：受刑人楊富閔因犯詐欺等罪，經法院先後
    判處如原裁定附表所示之刑，均經分別確定在案。茲檢察官
    聲請定其應執行之刑，原審法院審核認聲請為正當，依刑事
    訴訟法第477條第1項，刑法第53條、第51條第 5款規定，定
    其應執行有期徒刑9月，如易科罰金，以新台幣1000元折算1
    日等語。
二、抗告意旨略以：伊因另犯違反搶奪、恐嚇及業務侵占等罪，
    前向臺灣板橋地方法院聲請定應執行刑，業經該院以99年度
    聲字第4446號裁定（下稱4446號裁定）定應執行有期徒刑 1
    年3 月在案。嗣於上開定應執行案件裁定後，因發現抗告人
    尚另犯詐欺與妨害兵役治罪條例等案件，原審法院乃另就詐
    欺與妨害兵役治罪條例予以定應執行刑。惟上開搶奪、恐嚇
    、業務侵占、詐欺與妨害兵役治罪條例等案件，均為裁判確
    定前所犯，應一併定應執行刑，詎原審法院漏未就搶奪、恐
    嚇及業務侵占等案與詐欺及妨害兵役治罪條例一併定應執行
    刑，自有未合，爰提起抗告云云。
三、經查：
  (一)按數罪之宣告刑，得依刑法第51條規定定其應執行刑者，以
    所犯之數罪均在裁判確定前者為限，此觀之同法第50條規定
    甚明。亦即，受刑人犯數罪如均經判決確定者，應將最先判
    決確定之一案找出，再將其他各案內犯罪日期在最先判決確
    定之一案之確定前之各罪，彙為一案以裁定定其應執行刑（
    最高法院96年度台非字第338 號判決要旨參照）。本件抗告
    人即受刑人楊富閔所犯如附表所示及如4446號裁定附表所示
    各罪，其最先確定之判決係4446號裁定附表中之搶奪罪（判
    決確定日期為97年 4月28日），而檢察官聲請對抗告人定應
    執行之各罪其中編號2、4之罪，犯罪日期在97年 1月27日，
    係在上開搶奪罪裁判確定前所犯，符合一併定應執行刑之要
    件；至其餘所犯附表編號 1、3、5之罪，其犯罪日期係在98
    年10月14日及97年9月14日，均在附表編號1之罪裁判確定（
    99年7月5日）前所犯，亦符合另定一應執行刑之要件。揆諸
    前揭說明，應就抗告人所犯「附表編號2、4之罪與4446號裁
    定附表所示之罪」及「附表編號 1、3、5之罪」，分別定其
    應執行之刑，再由執行機關，就上開二執行刑併執行之，乃
    原裁定竟就附表編號1至5之罪合併定一應執行之刑，於法未
    合。
  (二)次按數罪併罰定其應執行之刑者，應由該案犯罪事實最後判
    決之法院檢察官聲請該法院裁定之。此最後判決之法院，自
    以判決時為準，不問其判決確定之先後（最高法院85年度臺
    抗字第289 號判決意旨參照）。再者，刑法第53條應依據刑
    法第51 條第5款之規定，定其應執行之刑者，由該案犯罪事
    實最後判決之法院之檢察官，聲請該法院裁定之，刑事訴訟
    法第447條第1項定有明文。倘檢察官所聲請之法院非犯罪事
    實最後判決法院，該法院自無管轄權，法院即應從程序上駁
    回檢察官之聲請（最高法院84年度臺非字第131 號判決意旨
    參照）。本件抗告人所犯附表編號2、4之罪與4446號裁定附
    表所示各罪，應合併定一應執行之刑，業如前述。而依上開
    最高法院判決意旨，數罪併罰定其應執行之刑之法院，以最
    後判決時為準，準此，前開各罪之最後判決日期為99年 7月
    19日（即4446號裁定附表所示之業務侵占罪），判決法院為
    臺灣板橋地方法院，是臺灣板橋地方法院係原裁定附表編號
    2、4及4446號裁定附表所示各罪之最後判決法院，故原審法
    院對檢察官關於原裁定附表編號2、4之罪之聲請，即無管轄
    權甚明，其對於檢察官之聲請定其應執行之刑，自應從程序
    上駁回。
  (三)綜上所述，原審對同院檢察署檢察官之聲請定其應執行之刑
    ，有如上之違法，抗告理由雖未指摘及此，惟原裁定既有不
    當，自應由本院予以撤銷，並發回原審法院更為適當之裁定
    。
五、據上論斷，應依刑事訴訟法第413條，裁定如主文。
中    華    民    國    99    年    12    月    2    日
                  刑事第七庭  審判長法  官  趙功恆
                                    法  官  楊智勝
                                    法  官  游紅桃
以上正本證明與原本無異。
不得再抗告。
                                    書記官  戴伯勳
中    華    民    國    99    年    12    月    6     日

司法院資訊處製作；財團法人民間司法改革基金會備份。
